臺灣高等法院交通事件裁定　　　　　　　　　　　　　九十一年度交抗字第八八號
　　抗　告　人
　　即受處分人　甲○○
右列抗告人因違反道路交通管理處罰條例案件，不服台灣板橋地方法院中華民國九十
年十二月十四日裁定（九十年度交聲字第九四四號），提起抗告，本院裁定如左：
    主  文
抗告駁回。
    理  由
一、按汽車駕駛人，行車速度，超過規定之最高時速，處新臺幣（下同）一千二百元
    以上二千四百元以下罰鍰。道路交通管理處罰條例第四十條第一項定有明文。次
    按汽車駕駛人違反第四十條第一項規定者，除依原條款處罰鍰外，並予記違規點
    數一點；道路交通管理處罰條例第六十三條第一項第一款亦定有明文。
二、本件異議意旨略以：異議人行車於板橋大觀路二段一五三巷（環河道路一八六號
    旁）該路段行車速限五十公里，經測速時速六十三公里，據以依道路交通管理處
    罰條例第第一項裁決處罰鍰新台幣壹仟柒佰元整。惟異議人行車經該路段，並無
    見到該路段行車速限五十公里之告示牌，路面上亦無標示速限為五十公里，又該
    路段為環河道路，路旁行人稀少，係屬郊區道路，異議人行車經該路段車速在時
    速六十公里之間，乃屬行車速度之安全範圍，且台北監理所以照相測速方式取締
    行車超速，有義務裝設醒目告示牌標示行車速限，讓駕駛人知道該路段之行車速
    限，始為合理，經向台北區監理所提出申訴未果，故不服前該監理所之前開裁決
    為由，聲明異議。
三、原裁定略以：本件受處分人即異議人甲○○於民國九十年七月十二日上午九時五
    十分許，駕駛ＦＰ－七０八六號自用一般小客車行經臺北縣板橋市○○路○段一
    百五十三巷口 (環河道路一百八十六號旁)於行車限速五十公里之路段，經科學
    儀器測照時速六十三公里，超速十三公里，未滿二十公里之違規事實，有臺北縣
    警察局北縣警交字第ＣＧ0000000號舉發違反道路交通管理事件通知單影
    本乙紙及採證相片乙張附卷可稽。而台北縣板橋市○○路○段一五三巷環河道路
    一八六號之路段，在設定超速照相儀器後方大約六百公尺處有設置醒目速限五十
    公里之標誌一面，業經台北縣警察局於九十年十二月十一日以九十北警交字第一
    六五八０四號函覆本院在卷可按，從而異議人以上開路段未設置醒目速限標誌為
    由聲明異議，顯無理由，原裁處機關據以裁處新臺幣壹仟柒佰元，並違規記點一
    點，於法並無不合，本件聲明異議無理由，應駁回其異議。
四、經核原審認事用法，洵無違誤。抗告意旨並未提出新事證以證實抗告人無違規之
    情事，僅以當時車速在六十公里間，乃屬安全範圍，又主管機關規定速限五十公
    里不合理云云，而指摘原裁定不當，惟查，在測速儀器最高速限設為五十公里處
    拍得受處分人超速行駛，並未違反相關作業規定；抗告人既有超速違規之事實，
    原處分機關據以援引前開規定，裁處罰鍰一千七百元，並記違規點數一點，即無
    不合。抗告意旨執前詞指摘原法院裁定不當，並無理由，應予駁回。
據上論斷，應依道路交通案件處理辦法第二十六條，刑事訴訟法第四百十二條，裁定
如主文。
中      華      民      國        九十一    年       一   月    三十    日
                              臺灣高等法院交通法庭
                                  審判長法  官  陳  春  秋
                                        法  官  王  麗  莉
                                        法  官  徐  培  元
右正本證明與原本無異。
不得再抗告。
                                        書記官  陳  建  邦
中      華      民      國      九十一   年    二     月      一        日
